臺灣板橋地方法院刑事判決　　　　　　　　　　　　九十三年度訴字第一○二八號
　　公　訴　人　臺灣板橋地方法院檢察署檢察官
　　被　　　告　丙○○
　　指定辯護人　本院公設辯護人乙○○
右列被告因強盜等案件，經檢察官提起公訴（九十三年度偵字第七四○三號）及移送
併辦（九十三年度偵字第六○八六號、核退偵字第三九六號），本院判決如左：
    主  文
丙○○連續毀壞門扇、攜帶兇器竊盜，累犯，處有期徒刑貳年，扣案之一字型開鎖條
壹支、Ｔ字扳手參支、一字螺絲起子貳支、老虎鉗壹支、尖嘴鉗壹支、機車鑰匙壹支
，均沒收。又毀壞門扇、攜帶兇器竊盜，因防護贓物、脫免逮捕，當場施以強暴，累
犯，處有期徒刑捌年。扣案之一字型開鎖條壹支、Ｔ字扳手參支、一字螺絲起子貳支
、老虎鉗壹支、尖嘴鉗壹支，均沒收。應執行有期徒刑玖年拾月。扣案之一字型開鎖
條壹支、Ｔ字扳手參支、一字螺絲起子貳支、老虎鉗壹支、尖嘴鉗壹支、機車鑰匙壹
支，均沒收。
    事  實
一、丙○○前曾因竊盜案件，經本院於民國八十六年四月七日判處有期徒刑一年、緩
    刑三年確定，復因懲治盜匪條例案件，經本院於八十七年三月二十七日判處有期
    徒刑四年確定，並撤銷前開緩刑，嗣經假釋後，另因過失致死案件，經本院九十
    年五月四日判處有期徒刑五月確定，又因竊盜案件，經本院判處有期徒刑七月，
    於九十年十月十六日經臺灣高等法院駁回上訴確定，因撤銷假釋而入監服刑，嗣
    於九十二年七月二十五日縮刑期滿執行完畢出監。猶不知悔改，(1)基於意圖為自
    己不法所有之概括犯意，自九十三年三月五日起至同月十七日止，於附表一所示
    之時間、地點，攜帶其所有之一字型開鎖條一支（原係固定汽車雨刷橡皮刷片所
    用之小型金屬薄片，起訴書漏載此項）及客觀上足供兇器使用之一字螺絲起子二
    支，破壞門鎖而毀壞門扇後，侵入戊○○、癸○○、辛○○等人屋內（除辛○○
    外，侵入住宅部分均未據告訴）竊得如附表一所示財物。嗣於同月十七日二十二
    時五十分許，在同市○○路三十之九號七樓之一之丙○○租屋處，為警查獲，並
    扣得如附表二所示之贓物。(2)復承前概括犯意，自九十三年三月二十九日起至同
    年四月十二日止，於附表三所示之時間、地點，攜帶其所有之前揭一字型開鎖條
    一支（起訴書漏載此項），並以其所有之機車鑰匙一支發動引擎，竊得附表三所
    示之機車共三輛。(3)復基於意圖為自己不法所有之犯意，於九十三年四月十二日
    十三時許，騎乘附表三編號三所示之機車，至臺北縣板橋市○○路○段六○八巷
    一四號四樓，攜帶其所有之前揭一字型開鎖條一支及客觀上足供兇器使用之一字
    螺絲起子二支（即前揭(1)所示）、Ｔ字扳手三支、老虎鉗一支、尖嘴鉗一支，破
    壞門鎖而毀壞門扇後，侵入壬○○住所（未據告訴）竊得如附表四所示財物及電
    腦液晶螢幕（起訴書均誤為手提電腦）一個，並將附表四所示之竊得財物裝於隨
    身攜帶之背包內，手持前揭電腦液晶螢幕步出上址，適壬○○（起訴書誤為謝鳳
    秀）返家撞見，於丙○○開啟大門出來時抓住丙○○之衣物，進而與丙○○爭奪
    前揭背包，丙○○立即強力掙脫，致壬○○跌倒在地後，為防護贓物及脫免逮捕
    ，繼以手中所持之電腦液晶螢幕擲向壬○○（因壬○○即時閃避而未丟中）之強
    暴方式，阻止其追捕，旋即逃奔下樓，壬○○見狀在樓上大喊抓賊，於上址隔鄰
    一樓工作之甲○○聞聲後，依壬○○所指，在上址樓下門口抓住丙○○，丙○○
    又手持老虎鉗欲攻擊甲○○，而施以強暴，為甲○○奮力抓住丙○○之手臂而制
    止，此時壬○○亦趕到參與逮捕，丙○○於逮捕過程與壬○○、甲○○強烈拉扯
    掙扎，三人均因此跌倒在地，致壬○○受有兩側肘關節挫傷、擦傷及左側頸部臀
    部挫傷、扭傷瘀血等傷害（嗣於偵查中撤回告訴），甲○○則受有多處挫傷、瘀
    傷及肋骨裂傷等傷害（傷害部分未據告訴），嗣經到場警員當場查獲，並扣得丙○○所有之前揭一字型開鎖條一支、Ｔ字扳手三支、一字螺絲起子二支、老虎鉗
    一支、尖嘴鉗一支，及前開行竊機車所用之機車鑰匙一支（起訴書漏載此項），
    進而查獲附表三編號三號機車，再由丙○○帶同警員起出附表三編號一、二之機
    車。
二、案經戊○○、辛○○、壬○○訴由臺北縣政府警察局新莊分局報告臺灣板橋地方
    法院檢察署檢察官偵查起訴。
    理  由
一、訊據被告丙○○就右揭犯罪事實，除否認有為防護贓物、脫免逮捕，而對被害人
    壬○○、甲○○施強暴外，餘均坦承不諱。辯稱：當時與壬○○隔門相望，本來
    抱著電腦液晶螢幕，看到壬○○後就將螢幕放置一旁，央求壬○○放伊一馬，並
    未以螢幕投擲壬○○；而甲○○則係自後方抓住伊，伊有掙扎，但被按在地上，
    並未對壬○○、甲○○施何強暴、脅迫行為，該二人受傷係因三人在拉扯中均倒
    地而造成云云。經查：
  (1)被告前揭竊盜犯行，有告訴人戊○○、辛○○之警詢指訴、被害人癸○○、丁○○之警詢陳述、證人壬○○、庚○○、己○○之警詢及偵訊證述，及贓物認領保
    管單七紙在卷可稽，並有扣案之前揭一字型開鎖條一支、機車鑰匙一支、及質地
    堅硬，足以破壞鐵門、金屬製門鎖，客觀上足供兇器使用之Ｔ字扳手三支、一字
    螺絲起子二支、老虎鉗一支、尖嘴鉗一支可佐，足認被告前揭自白犯罪部分與事
    實相符，堪予採信。
  (2)被告辯稱：「（偷完東西出門時）看到他（按指壬○○），我東西放下，就要跑
    了，他抓住我的袋子」，「（電腦液晶螢幕）我要還他，我放在地上」（九十三
    年度偵字第七四○三號卷、第一○二頁、第六十八頁），「我本來是抱著螢幕，
    看到證人（壬○○）就將螢幕放下來，放在旁邊，但包包沒有放下，求證人放我
    一馬」云云（九十三年八月十日審判筆錄），然依九十三年度偵字第七四○三號
    卷第四十六頁下右側現場照片以觀，該電腦液晶螢幕係螢幕朝上、躺倒靠於牆邊
    ，底座及放置位置均呈歪斜狀，旁邊尚有其他散落物，顯非正常之擺放方式，衡
    情被告入屋竊取該電腦液晶螢幕，無非係因明知電腦液晶螢幕係貴重之物，又於
    偵查中辯稱「用砸的電腦，一定都會壞掉」（同前卷，第一○二頁背面），顯然
    亦知該電腦液晶螢幕為脆弱之物，則被告既係辯稱係自願將螢幕放下，以示歸還
    之意，何以未妥慎放置，已屬有疑。甚者，被告若果真自願歸還贓物、乞求被害
    人原諒而能不再追究，竟獨「歸還」手持之電腦螢幕，而就其他屋內竊得之財物
    ，僅以「因為包包裡面有我私人的東西」為由，欲連同伊攜來之背包一併取走，
    如此勢將導致被害人因不甘財物損失而冒險窮追不捨，如何能求得諒解、以便脫
    身？其所辯顯不合理，難以採信。
  (3)證人即被害人壬○○到庭結證稱：「我看到被告手上一隻手拿著一個電腦螢幕，
    另一隻手拿一個包包，包包裡面裝滿東西，有相機、裝飾品，還有一支扳手露出
    一截，當時被告以為沒有人就很大方的走出來」、「我站在門旁邊，被告開門看
    到我，楞了一下，之後我用一隻手抓住被告前面的夾克衣服，被告往後退一步到
    門內陽臺，我也跟進去，我問被告說你那麼年輕為何要做這種事情，被你爸爸、
    媽媽知道會做何感想，現在才下午一點多你就出來偷，被告就沒有說話」，「後
    來我看到被告手裡拿了很多東西，被告看到我在看他手上的東西，被告就把我甩
    到地上，並且用他手上的電腦螢幕朝我丟來」，「（被告拿電腦螢幕丟你時，你
    們相距多遠？）約一公尺，很近，當時我在地上爬不起來，但我閃的很快，剛好
    丟在我後面，就是在陽臺的旁邊」。「被告一邊拿電腦螢幕，一隻手拿包包，他
    將我甩在地上之後，再用螢幕丟我，是兩個動作，先用拿螢幕的手將我甩在地上
    ，之後將手拉回，再用那隻手上的電腦螢幕丟我」，「電腦螢幕有丟到地下，壞
    掉了」（同前審判筆錄）。與被告前揭辯詞參互以觀，足認被告與被害人壬○○
    遭遇後，確實曾拉扯衝突，被告彼時除掙脫外，猶以手持之電腦液晶螢幕丟擲遭
    其甩脫在地之被害人壬○○，而當場施強暴行為，又被告既自承欲取走裝滿贓物
    之背包，其當時之用意，無非係為擺脫被害人壬○○之逮捕，並防護竊得之贓物
    避免被奪還，已可認定。
  (4)被告就證人甲○○部分先辯稱：「（有一路人捉你時，你用老虎鉗打他？）沒有
    ，那東西本來就拿在手上，是他自己跌倒撞到的」（九十三年度偵字第七四○三
    號卷、第六十八頁正、反面），「（當時有激烈要逃跑？）有」「（當時手上有
    拿工具？）有，鉗子，大支的鉗子」（同前卷第一○一頁背面），於本院審理時
    則改稱：「是在樓上包包被（壬○○）拉斷掉的時候，（老虎鉗）掉出來我才撿
    起來，拿到樓下之後，就插在我的包包裡面，就開始跑了，甲○○是從我後面抱
    沒有再拿出（老虎鉗）來」（同前審判筆錄）。前後供述已見不同，其所辯情節
    難以逕採。而證人甲○○於偵查中結證稱：當時「聽到有人喊抓賊，在壬○○家
    門口旁邊是我們公司，聽到有人喊，喊得很大聲，被告從壬○○家公寓樓下跑出
    來，壬○○在樓上喊就是他」，因而「往後追，把他撲倒，就滾來滾去」，「他
    拿一支虎頭鉗，要拿起來攻擊我，我想盡辦法抓他的手，壬○○也幫忙抓，差點
    被他掙脫掉」（九十三年度偵字第七四○三號卷、第九十九頁背面、第一○○頁
    ），所述與被告於偵查中自承當時手持大鉗、證人甲○○曾與該大鉗接觸等節，
    互核相符。則被告既自承竊得之贓物「都放到包包裡面了」（九十三年度偵字第
    七四○三號卷、第六十八頁正、反面），已可方便攜帶、逃脫，竟單持大型老虎
    鉗於手上，反不利運用雙手，並更易令旁人起疑，其故未收藏老虎鉗，顯係明知
    事跡敗露，而被害人壬○○復在後呼喊追捕，因而手持兇器，以便於遭遇他人前
    來圍捕時即可使用。是證人甲○○證稱被告遭追捕抱住時，有持前揭虎頭鉗施強
    暴行為之情節，應屬可信。另依證人壬○○證稱：「因為被告一直緊抓著包包，
    不願意放手，否則他放開包包就可以順利逃走，我們（被告、壬○○、甲○○）
    當時先是坐在地上，後來倒下去滾來滾去，被告又立刻爬起來，想要跑，我們又
    將被告拉住，三個人又一起倒在地上」（同前審判筆錄），顯示被告於遭到甲○○逮捕時，仍不願放棄背包內之竊得財物，其係基於前揭防護贓物、脫免逮捕之
    同一犯意而施此部分強暴行為，亦可認定。
    綜據前述，足認被告前揭辯詞無非事後推諉飾卸之詞，無從採認。本件事證明確
    ，被告犯行已堪認定，自應依法論科。
二、核被告所為，就犯罪事實(1)部分，係犯刑法第三百二十一條第一項第二、三款之
    加重竊盜罪，其中附表一編號三部分，另犯同法第三百零六條第一項之侵入住宅
    罪、就犯罪事實(2)部分，係犯刑法第三百二十條第一項之普通竊盜罪、就犯罪事
    實(3)部分，係犯刑法第三百三十條加重強盜罪。被告於就犯罪事實(1)、(2)部分，
    先後多次竊盜犯行，均時間緊接，基本犯罪構成要件相同，雖有加重竊盜及普通
    竊盜之分，然顯係基於概括犯意為之，應依連續犯規定，從一重加重竊盜罪論以
    一罪，並加重其刑。被告於犯罪事實(1)附表一編號三之加重竊盜犯行及侵入住宅
    犯行，有方法、結果之牽連關係，為牽連犯，應從一重加重竊盜罪處斷。又被告
    所犯前揭連續加重竊盜罪與加重強盜罪間，犯意各別，罪名有異，應分論併罰。
    公訴意旨未於被告所犯法條欄載明被告有刑法第三百二十一條第一項第二款之加
    重事由，惟於起訴書犯罪事實欄業已載明被告破壞門鎖進入被害人戊○○、癸○○、辛○○、壬○○屋內行竊之事實，應認業已起訴，至被害人辛○○於警詢中
    已表示提出告訴之意，應認公訴意旨於被告所犯法條欄亦漏載被告侵入住宅部分
    罪嫌，均應補充更正，並併予審酌，又本件移送併辦部分，與起訴部分為同一事
    實，本院自應併予審理，均附此指明。被告前曾因竊盜案件，經本院於八十六年
    四月七日判處有期徒刑一年、緩刑三年確定，復因懲治盜匪條例案件，經本院於
    八十七年三月二十七日判處有期徒刑四年確定，並撤銷前開緩刑而入監執行，嗣
    經假釋後，另因過失致死案件，經本院九十年五月四日判處有期徒刑五月確定，
    又因竊盜案件，經本院判處有期徒刑七月，於九十年十月十六日經臺灣高等法院
    駁回上訴確定，再因撤銷假釋而入監服刑，嗣於九十二年七月二十五日縮刑期滿
    執行完畢出監。此有臺灣高等法院被告全國前案紀錄表在卷可參，其於有期徒刑
    執行完畢後，五年內再犯本件有期徒刑以上之罪，為累犯，應依刑法第四十七條
    規定，對前揭加重強盜部分加重其刑、對連續竊盜部分遞予加重其刑。爰分別審
    酌被告年齡尚輕、四肢健全，不思正當工作以獲取財物，竟連續犯案，又其有竊
    盜、盜匪、毒品等多項前科，顯示素行不佳，兼染有吸毒惡習，且出監未久即連
    續犯案，顯示其前揭刑之執行，並未收教化矯治之效，而其連續侵入住宅行竊、
    並多次行竊路旁停放機車之犯行，對被害人居家安全及心理造成莫大威脅，並致
    大眾人人自危，甚而於行竊得手後，經被害人當場撞見而質問時，猶毫無悔過或
    歸還贓物之意，為防護贓物、脫免逮捕，不惜悍然施強暴於被害人及參與圍捕之
    路人，更示其惡性重大，不容輕縱，兼衡其除強盜部分仍矢口否認外，對於業經
    依贓物查得失主、自知事證明確之部分，並未多為無謂辯解而坦認犯行之態度等
    一切情狀，分別量處如主文所示之刑，並定其應執行刑，以示警懲。扣案之一字
    型開鎖條一支、Ｔ字扳手三支、一字螺絲起子二支、老虎鉗一支、尖嘴鉗一支，
    及機車鑰匙一支，均為被告所有，供連續竊盜所用之物、又前揭一字型開鎖條一
    支、Ｔ字扳手三支、一字螺絲起子二支、老虎鉗一支、尖嘴鉗一支，則為被告所
    有，供前揭犯罪事實(3)所用之物，業經被告供承在卷，均應依刑法第三十八條第
    一項第二款之規定諭知沒收。
據上論斷，應依刑事訴訟法第二百九十九條第一項前段，刑法第五十六條、第三百二
十條第一項、第三百二十一條第一項第二、三款、第三百二十九條、第三百三十條第
一項、第三百零六條第一項、第五十五條、第四十七條、第五十一條第五款、第三十
八條第一項第二款，判決如主文。
本案經檢察官楊仲農到庭執行職務。
中　　　華　　　民　　　國　　九十三　　年　　　八　　　月　　二十六　　日
                        臺灣板橋地方法院刑事第十五庭
                              審判長法  官  王  屏  夏
                                    法  官  戴  嘉  清
                                    法  官  王  偉  光
右正本證明與原本無異
如不服本判決應於送達後十日內向本院提出上訴狀
                                    書記官  陳怡君
中　　　華　　　民　　　國　　九十三　　年　　　八　　　月　　　三十　　日
附錄本案論罪科刑法條全文：
中華民國刑法第三百二十條
意圖為自己或第三人不法之所有，而竊取他人之動產者，為竊盜罪，處五
年以下有期徒刑、拘役或五百元以下罰金。
意圖為自己或第三人不法之利益，而竊佔他人之不動產者，依前項之規定
處斷。
前二項之未遂犯罰之。
中華民國刑法第三百二十一條
犯竊盜罪而有左列情形之一者，處六月以上、五年以下有期徒刑：
一　於夜間侵入住宅或有人居住之建築物、船艦或隱匿其內而犯之者。
二　毀越門扇、牆垣或其他安全設備而犯之者。
三　攜帶兇器而犯之者。
四　結夥三人以上而犯之者。
五　乘火災、水災或其他災害之際而犯之者。
六　在車站或埠頭而犯之者。
前項之未遂犯罰之。
中華民國刑法第三百三十條
犯強盜罪而有第三百二十一條第一項各款情形之一者，處七年以上有期徒刑。
前項之未遂犯罰之。
附表一：
┌──┬─────┬────────┬─────────────┬───┐
│編號│犯罪時間　│犯罪地點　　　　│竊得之財物　　　　　　　　│被害人│
├──┼─────┼────────┼─────────────┼───┤
│一　│九十三年三│臺北縣新莊市八德│大同牌液晶電腦一臺、花旗銀│戊○○│
│　　│月五日之日│街五十三號二樓　│行信用卡一張（起訴書誤為三│　　　│
│　　│間某時　  │　　　　　　　　│張）、三星牌數位相機一臺、│　　　│
│　　│　        │　　　　　　　　│水晶柱一個、現金新臺幣十萬│　　　│
│　　│　　　　　│　　　　　　　　│元及美金、人民幣、韓幣、日│　　　│
│    │          │                │幣、澳幣、港幣不等金額    │      │
├──┼─────┼────────┼─────────────┼───┤
│二　│九十三年三│臺北縣新莊市瓊林│ＤＶＤ播放機一臺、ＣＡＮＯ│癸○○│
│　　│月十七日之│路三十之八號七樓│Ｎ佳能牌Ｓ１００型數位相機│　　　│
│　　│日間某時　│之一（起訴書誤為│一臺、ＴＩＦＦＡＮＹ蒂芬妮│　　　│
│　　│　　　　　│十二號六樓）    │純銀項鍊二條、玫瑰金項鍊一│　　　│
│　　│　　　　　│　              │條、全自動修指甲機一臺、紀│　　　│
│　　│　　　　　│　              │梵希黑色手提包一只、ＭＰ３│　　　│
│　　│　　　　　│　              │Ｐｌａｙｅｒ一臺、信用卡簽│　　　│
│　　│　　　　　│　              │帳單一張、信用卡收據四張、│　　　│
│　　│　　　　　│　              │統一發票一百張　　　　　　│　　　│
├──┼─────┼────────┼─────────────┼───┤
│三　│九十三年三│臺北縣新莊市瓊林│戒子十七枚、墜子五個、玉珮│辛○○│
│　　│月十七日之│路三十之十二號六│一個、鍊子三條、別針五個、│　　　│
│　　│日間某時　│樓（起訴書誤為八│珠寶盒一個、新臺幣二千一百│　　　│
│　　│　　　　　│號七樓之一）    │元　　　　　　　　　　　　│　　　│
└──┴─────┴────────┴─────────────┴───┘
附表二：
┌──┬──────────────┬─────────────────┐
│編號│名稱　　　　　　　　　　　　│數量　　　　　　　　　　　　　　　│
├──┼──────────────┼─────────────────┤
│一　│水晶柱　　　　　　　　　　　│一個　　　　　　　　　　　　　　　│
├──┼──────────────┼─────────────────┤
│二　│日幣　　　　　　　　　　　　│四千五百零六丹　　　　　　　　　　│
├──┼──────────────┼─────────────────┤
│三　│韓幣　　　　　　　　　　　　│肆萬圜　　　　　　　　　　　　　　│
├──┼──────────────┼─────────────────┤
│四　│新臺幣　　　　　　　　　　　│三千三百三十元　　　　　　　　　　│
├──┼──────────────┼─────────────────┤
│五　│人民幣　　　　　　　　　　　│三十九元七角七分　　　　　　　　　│
├──┼──────────────┼─────────────────┤
│六　│美元　　　　　　　　　　　　│一分　　　　　　　　　　　　　　　│
├──┼──────────────┼─────────────────┤
│七　│澳幣　　　　　　　　　　　　│六元　　　　　　　　　　　　　　　│
├──┼──────────────┼─────────────────┤
│八　│信用卡簽帳單　　　　　　　　│一張　　　　　　　　　　　　　　　│
├──┼──────────────┼─────────────────┤
│九　│信用卡收據　　　　　　　　　│四張　　　　　　　　　　　　　　　│
├──┼──────────────┼─────────────────┤
│十　│統一發票　　　　　　　　　　│一百張　　　　　　　　　　　　　　│
├──┼──────────────┼─────────────────┤
│十一│戒子　　　　　　　　　　　　│十七枚　　　　　　　　　　　　　　│
├──┼──────────────┼─────────────────┤
│十二│墜子　　　　　　　　　　　　│五個　　　　　　　　　　　　　　　│
├──┼──────────────┼─────────────────┤
│十三│玉珮　　　　　　　　　　　　│一個　　　　　　　　　　　　　　　│
├──┼──────────────┼─────────────────┤
│十四│鍊子　　　　　　　　　　　　│三條　　　　　　　　　　　　　　　│
├──┼──────────────┼─────────────────┤
│十五│別針　　　　　　　　　　　　│五支　　　　　　　　　　　　　　　│
├──┼──────────────┼─────────────────┤
│十六│珠寶盒　　　　　　　　　　　│一個　　　　　　　　　　　　　　　│
├──┼──────────────┼─────────────────┤
│十七│港幣（起訴書漏載此項）      │二百六十元                        │
└──┴──────────────┴─────────────────┘
附表三：
┌──┬──────┬────────┬────────────┬───┐
│編號│犯罪時間　　│犯罪地點　　　　│竊得之機車　　　　　　　│被害人│
├──┼──────┼────────┼────────────┼───┤
│一　│九十三年三月│臺北市○○○路一│重型機車ＧＦＢ─二０三號│丁○○│
│　　│二十九日　　│段六一號前　　　│　　　　　　　　　　　　│　　　│
├──┼──────┼────────┼────────────┼───┤
│二　│九十三年四月│臺北縣新莊市中正│重型機車ＧＩＧ─九八八號│庚○○│
│　　│十一日　　　│路二二三巷口　　│　　　　　　　　　　　　│　　　│
├──┼──────┼────────┼────────────┼───┤
│三　│九十三年四月│臺北市○○路○段│重型機車ＧＨＰ—九八一號│己○○│
│　　│十二日　　　│一九號前　　　　│（起訴書誤為ＧＱＰ─九八│　　　│
│    │            │                │一號）　　　　　　　　  │      │
└──┴──────┴────────┴────────────┴───┘
附表四：
┌──┬──────────────┬─────────────────┐
│編號│名稱　　　　　　　　　　　　│數量　　　　　　　　　　　　　　　│
├──┼──────────────┼─────────────────┤
│一　│項鍊　　　　　　　　　　　　│十二條　　　　　　　　　　　　　　│
├──┼──────────────┼─────────────────┤
│二　│手錶　　　　　　　　　　　　│二只　　　　　　　　　　　　　　　│
├──┼──────────────┼─────────────────┤
│三　│手鐲　　　　　　　　　　　　│二只　　　　　　　　　　　　　　　│
├──┼──────────────┼─────────────────┤
│四　│戒指　　　　　　　　　　　　│二只　　　　　　　　　　　　　　　│
├──┼──────────────┼─────────────────┤
│五　│玉墬　　　　　　　　　　　　│一只　　　　　　　　　　　　　　　│
└──┴──────────────┴─────────────────┘
